# 关于受托代销商品，陈版请进

提问人：中介小兵 时间：2014-12-14 08:29:37
陈老师您好，
公司设置“受托代销商品”和“受托代销商品款“ ,"商品进销差价”三个科目核算，视同买断的会计处理方式
购入时：
借：受托代销商品 贷：受托代销商品款 商品进销差价
卖出时： 借：银行存款 贷：营业收入
借：主营成本 商品进销差价 贷：受托代销商品
付款时： 借：受托代销商品款 贷：银行存款
报表上，公司将受托代销商品（ 200 万）、受托代销商品款（ 350 万）、进销差价（ 50 万）的余额计入应付账款（ 100 万）列示。
请问，公司的会计处理和报表的列示对吗？还是应该单独列示，不能以抵消后的净额列示，多谢~~

回答人：chenyiwei
如果确定为买断方式，已享有或承担商品所有权上的主要风险和报酬的，则“受托代销商品”和“进销差价”之和 250 万列报为存货，“受托代销商品款”350万列报为应付账款。

提问人：houchilian 时间：2015-01-15 18:55:14
为什么受托代销商品与差价和而不是差入存贷

回答人：chenyiwei
按照主帖中的金额来计算，只能是这个结果，不过确实不是很合理。

提问人：hrtsex 时间：2015-11-06 16:29:42
陈版，若客户（珠宝企业）存在这种情况：客户找供应商采购裸钻，后续加工成成品，若成品已销售，则支付裸钻采购成本；若成品未销售，则退回裸钻，想咨询的问题是：
1 、这种情况下采购的裸钻是否可以全部计入原材料，因为无法判断后续要不要退回； 2 、若某成品未销售，拆回裸钻后重新加工，则拆除过程中的材料损耗能否计入新成品的材料成本，还是必须计入当期费用？

回答人：chenyiwei
1 、可以，请关注期末是否存在减值或其他原因导致成本无法收回的情况。 2 、应费用化，不是新成品的成本的必要构成项目。